臺灣臺北地方法院刑事判決　　　　　　　　　　　　九十二年度易字第二四二五號
　　公　訴　人　臺灣臺北地方法院檢察署檢察官
　　被　　　告　戊○○　男　二.
　　　　　　　　丙○○　男　二.
右列被告因竊盜案件，經檢察官提起公訴（九十二年度偵字第二一八七七號），本院
判決如左：因被告於本院準備程序中為有罪之陳述，嗣經本院合議庭裁定以簡式審判
程序審理，本院判決如左：
    主  文
戊○○、丙○○共同連續攜帶兇器竊盜，戊○○處有期徒刑壹年，丙○○處有期徒刑
壹年貳月。
扣案之十字起子、一字起子、板手、鐵剪刀、鐵橇、手電筒、衣架各壹支均沒收之。
    事  實
一、戊○○、丙○○共同基於意圖為自己不法所有之概括犯意聯絡，於民國九十二年
　　十月二十六日凌晨一時許起至同日凌晨三時許止，連續六次於如附表所示之地點
    ，由丙○○帶路找尋作案對象後，由戊○○持手電筒、衣架及客觀上可為兇器使
    用之十字起子、一字起子、板手、鐵剪刀、鐵橇等工具下手行竊如附表所示被害
    人所有之汽車或行車電腦，丙○○則在一旁負責把風，共竊得如附表所示之自用
    小客車一輛及行車電腦五台。嗣於同日上午七時許，由戊○○駕駛先前竊得之車
    號Ｇ五─一０三八號自用小客車搭載丙○○，從北宜公路經由新店交流道北上國
    道三號第二高速公路，途經北上二十公里處木柵交流道出口匝道時，遇警攔查，
    因畏罪而加速逃逸致車輛翻覆，經執勤員警勘查事故現場，發現Ｇ五─一０三八
    號自用小客車係失竊車輛，進而查悉上情，並於前開車輛內查獲失竊之行車電腦
    五台及戊○○、丙○○所有供作案用之工具十字起子、一字起子、板手、鐵剪刀
    、鐵橇、手電筒、衣架等物各一支。
二、案經被害人丁○○等訴請臺北市政府警察局報告臺灣臺北地方法院檢察署檢察官
    偵查起訴，因戊○○、丙○○於本院準備程序中為有罪之陳述，嗣經本院合議庭
    裁定以簡式審判程序審理。
    理  由
一、右揭犯罪事實，業據被告戊○○、丙○○於本院調查中及審理時均坦承不諱，並
    經證人即被害人丁○○、乙○○、庚○○、辛○○、甲○○等人於警訊中指述在
    卷，互核一致，並有被害人丁○○等五人出具之贓物認領保管單各一紙及扣案之
    十字起子、一字起子、板手、鐵剪刀、鐵橇、手電筒、衣架各一支可資佐證，足
    徵被告二人於本院審理時之自白與事實相符。本件事證明確，被告犯行洵堪認定
    ，應予依法論科。
二、按刑法第三百二十一條第一項第三款之攜帶兇器竊盜罪，係以行為人攜帶兇器竊
    盜為其加重條件，此所謂兇器，其種類並無限制，凡客觀上足對人之生命、身體
    、安全構成威脅，具有危險性之兇器均屬之，且祇須行竊時攜帶此種具有危險性
    之兇器為已足，並不以攜帶之初有行兇之意圖為必要（最高法院七十九年度台上
    字第五二五三號判例意旨可資參照）。本件被告二人於竊盜時攜帶之十字起子、
    一字起子、板手、鐵剪刀、鐵撬等物，為鐵器製成，或形尖質銳，可供人單手緊
    握持以對外攻擊，如用以施暴、脅迫、抵抗，依一般社會觀念，已足使人之生命
    、身體、安全受有危害，自堪認為兇器。核被告二人所為，均係犯刑法第三百二
    十一條第一項第三款攜帶兇器竊盜罪。被告二人就上開犯行，有犯意聯絡及行為
    分擔，為共同正犯。被告二人先後多次犯行，時間緊接、方法相同，觸犯構成要
    件相同之罪名，應以連續犯論以一罪，並加重其刑。爰審酌被告戊○○犯罪後坦
    承犯行，深具悔意，被告丙○○為帶路尋找行竊對象及把風者，竟於偵查中否認
    犯行，飾詞狡辯，均尚未賠償被害人丁○○及其二人於本院審理時均坦承犯行、
    其犯罪動機、目的、手段、所生危害及犯罪後態度良好等一切情狀，各量處如主
    文所示之刑，以示懲儆。公訴人雖對被告二人均求處有期徒刑一年，被告戊○○
    部分尚屬妥適；惟被告丙○○部分，本院認被告犯罪後偵查中態度不佳，並無悔
    意，應酌予加重量處如主文所示之刑方屬適當，附此敘明。
三、扣案之十字起子、一字起子、板手、鐵剪刀、鐵橇、手電筒、衣架等物各一支，
    為被告二人所有供犯竊盜行為時所用之物，業經被告二人於本院審理時供明在卷
    ，應均依刑法第三十八條第一項第二款之規定宣告沒收。
據上論斷，應依刑事訴訟法第二百七十三條之一、第二百九十九條第一項前段，刑法
第二十八條、第五十六條、第三百二十一條第一項第三款、第三十八條第一項第二款
，罰金罰鍰提高標準條例第二條，判決如主文。
本案經檢察官己○○到庭執行職務。
中　　　華　　　民　　　國　　九十三　　年　　　一　　　月　　 十二 　　日
                                    臺灣臺北地方法院刑事第五庭
                                        法  官　楊　晉　佳
右正本證明與原本無異。
如不服本判決，應於判決送達後十日內向本院提出上訴狀。
                                        書記官　陳　惠　娟
中　　　華　　　民　　　國　　九十三　　年　　　一　　　月　　 十四　 　日
附錄：本案論罪科刑法條全文
中華民國刑法第三百二十一條：
犯竊盜罪而有左列情形之一者，處六月以上、五年以下有期徒刑：
一  於夜間侵入住宅或有人居住之建築物、船艦或隱匿其內而犯之者。
二  毀越門扇、牆垣或其他安全設備而犯之者。
三  攜帶兇器而犯之者。
四  結夥三人以上而犯之者。
五  乘火災、水災或其他災害之際而犯之者。
六  在車站或埠頭而犯之者。
前項之未遂犯罰之。
附表：
┌──┬────────┬──────────┬───┬───────┐
│編號│行  竊  時  間　│  行  竊  地  點　　│被害人│被竊財物　  　│
├──┼────────┼──────────┼───┼───────┤
│ １ │92年10月26日凌晨│宜蘭縣礁溪鄉○○路三│丁○○│自用小客車車號│
│    │1時至3時許間    │十四巷十五號        │      │：Ｇ5-1038號  │
├──┼────────┼──────────┼───┼───────┤
│ ２ │同右            │宜蘭縣礁溪鄉○○○路│乙○○│行車電腦一部  │
│　　│       　　　　 │四十一巷十二號前    │　　　│              │
├──┼────────┼──────────┼───┼───────┤
│ ３ │同右            │宜蘭縣羅東鎮○○路一│庚○○│行車電腦一部  │
│　　│      　　　　　│七九號附近　　　　　│　　　│              │
├──┼────────┼──────────┼───┼───────┤
│ ４ │同右            │宜蘭市○○○路四十七│辛○○│行車電腦一部  │
│　　│      　　　　　│巷六弄一之二號附近　│　　　│              │
├──┼────────┼──────────┼───┼───────┤
│ ５ │同右            │宜蘭縣壯圍鄉古結村古│甲○○│行車電腦一部  │
│　　│      　　　　　│結路八十五號附近　　│　　　│              │
├──┼────────┼──────────┼───┼───────┤
│ ６ │同右            │宜蘭市○○路、民權新│不詳  │行車電腦一部  │
└──┴────────┴──────────┴───┴───────┘
